ACORDAO-COMPLETO-2409115

ACÓRDÃO 1067/2020 ATA 14/2020 - PLENÁRIO

VISTOS, relatados e discutidos estes autos de representação, em que foi proferida medida cautelar suspensiva do Pregão Presencial 2/2020, promovido pela Prefeitura Municipal de Colinas do Sul/GO para a aquisição de uma "pá carregadeira".
ACORDAM os Ministros do Tribunal de Contas da União, reunidos em sessão do Plenário, ante as razões expostas pelo Relator, em:
9.1. com fundamento no art. 276, § 1º, do Regimento Interno/TCU, referendar a medida cautelar adotada por meio do despacho contido na peça 19 destes autos, bem como as providências acessórias constantes do mencionado expediente;
9.2. dar ciência desta deliberação à Superintendência do Desenvolvimento do Centro-Oeste (Sudeco) e à Prefeitura Municipal de Colinas do Sul/GO.

Referendo de medida cautelar concedida em pregão presencial para aquisição de uma pá carregadeira.

3. Representante: CBMaq - Companhia Brasileira de Máquinas Ltda.

13.1. Ministros presentes: José Mucio Monteiro (Presidente), Walton Alencar Rodrigues, Benjamin Zymler, Augusto Nardes, Aroldo Cedraz, Raimundo Carreiro, Ana Arraes, Bruno Dantas e Vital do Rêgo (Relator).
13.2. Ministros-Substitutos presentes: Marcos Bemquerer Costa, André Luís de Carvalho e Weder de Oliveira.

ACORDAO-COMPLETO-2417847

Acórdão 1914/2020 - Plenário

VITAL DO RÊGO

Cuidam os autos de representação de licitante, na qual, acolhendo a instrução da unidade técnica, proferi medida cautelar inaudita altera pars, por meio do despacho adiante transcrito, proferido em 27/4/2020, a ser, neste momento, submetido ao referendo do Plenário, na forma do art. 276, § 1º, do Regimento Interno deste Tribunal:
"Trata-se de representação encaminhada pela empresa CBMaq - Companhia Brasileira de Máquinas Ltda., na posição de participante do Pregão Presencial 2/2020, promovido pela Prefeitura Municipal de Colinas do Sul/GO para a aquisição de uma "pá carregadeira", com previsão de uso de recursos federais, no valor de R$ 350.000,00, a serem transferidos por meio do Convênio 886020/2019, firmado com a Superintendência do Desenvolvimento do Centro-Oeste (Sudeco) .
2.	De acordo com a representante, o edital da licitação, além de outros requisitos para a oferta do equipamento, fez duas exigências, em especial, que não estariam justificadas tecnicamente, seriam restritivas à concorrência e causaram sua desclassificação, a saber: i) que o motor fosse do próprio fabricante do maquinário; e ii) que tivesse rotação nominal mínima de 2.350 rpm.
3.	Em contestação à primeira exigência supracitada, a CBMaq aduz que, dos diversos fabricantes de máquinas pesadas, "a ampla maioria não fabrica o motor". Exemplifica com as pás escavadeiras das marcas Hyundai e LiuGong (da qual é fornecedora) , que são equipadas com motores Cummins. Lista também outros tipos de máquinas, como empilhadeiras e miniescavadeiras, que usam motores de marcas diferentes da estrutura.
4.	Para a representante, a exigência foi tão gravosa que limitou o pregão a apenas duas interessadas, entre as quais ela própria, que, no entanto, não pôde prosseguir, pois teve sua proposta desclassificada. Acusa o pregoeiro de ter indevidamente declarado vencedora a outra licitante, BAMaq S/A Bandeirantes Máquinas e Equipamentos, que igualmente teria ofertado uma máquina com motor de fabricante distinto.
5.	A seu favor, a CBMaq invoca o recente Acórdão 214/2020-TCU-Plenário, deste Tribunal, proferido em processo no qual figura também como representante, tendo como resultado determinação ao Município de Água Limpa/GO para anulação de pregão em que, no "item pá carregadeira", "houve restrição injustificada ao caráter competitivo do certame, ao se exigir no edital (...) 'motor próprio do fabricante' sem respaldo em elementos técnicos ou de desempenho operacional".
6.	Com relação à segunda exigência alegadamente restritiva, a representante afirma que "não tem nenhum caráter técnico-operacional que justifique [o] pedido" de rotação nominal mínima de 2.350 rpm. Argumenta que o motor do equipamento que revende, "que tem rotação mínima de 2.200 rpm", "gera muito mais economia para a operação da máquina e demonstra mais força, já que a rotação nominal mínima é a rotação em que o motor atinge seu auge de força, [e] atingindo com o giro menor obviamente gasta menos combustível, o que não interfere em nada no desempenho técnico-operacional da máquina senão no consumo."
7.	Perante o pregoeiro, a representante apresentou impugnação ao edital, questionando as referidas exigências, e, após o processamento do certame, interpôs recurso, suscitando também a falta de atendimento do requisito de motorização própria do equipamento fornecido pela vencedora da licitação.
8.	Ao rejeitar a impugnação ao edital, o pregoeiro informou que a exigência de "motor próprio do fabricante" teria o propósito de "evitar a participação de produtos de má qualidade" e "buscar a aquisição de conjunto com funcionamento harmônico entre motor e demais componentes da máquina, evitando montagens inapropriadas, ensejando melhor funcionamento e economia de combustível e lubrificantes e, ainda, facilidade na obtenção de peças de reposição (...) ". Quanto à outra exigência, consignou que "para um motor de potência mínima de 128 HP, exigida pelo Edital, a rotação nominal mínima de 2.350 rpm se faz necessária, para atender a curva de potência exigida pela potência deste motor."
9.	Por outro lado, na negativa do recurso, o pregoeiro sustentou que a FPT, fabricante do motor da máquina oferecida pela ganhadora do pregão, é "uma empresa filial" da New Holland, podendo assim ser considerado que a motorização é dela própria.
10.	Enfim, o representante pede ao TCU a concessão de medida cautelar para suspensão do Pregão Presencial 2/2020 e, posteriormente, que seja determinada a correção e republicação do edital.
11.	Na análise referente à cautelar, a SecexDesenvolvimento propôs o seu deferimento, sem prévia oitiva da Prefeitura Municipal de Colinas do Sul/GO, nos seguintes termos:
"EXAME TÉCNICO
DA PLAUSIBILIDADE JURÍDICA SOB A ÓTICA DO INTERESSE PÚBLICO
 (...) 
11.	A plausibilidade jurídica - conforme definição contida no item 22.2, inciso I, da Portaria-Segecex 12, de 27/6/2016 -, é a probabilidade de existência de grave infração à norma legal, a exemplo de restrição à competitividade do certame licitatório. No caso em exame, tal probabilidade advém das seguintes constatações:
	a) inclusão no Edital de cláusulas restritivas à competitividade - "rotação nominal mínima de 2.350 RPM e motor próprio do fabricante" -, sem respaldo em elementos técnicos ou de desempenho operacional, com provável infração ao art. 3º, inciso II, da Lei 10.520, de 17/7/2002 e ao art. 3º, §1º, inciso I, da Lei 8.666/1993, tendo em vista a participação de apenas duas empresas no certame. Ressalte-se que decisão recente do TCU considerou a exigência de "motor próprio do fabricante" em edital para aquisição de pá carregadeira, como restrição injustificada ao caráter competitivo do certame licitatório (Acórdão 214/2020-TCU-Plenário, de 5/2/2020, relator Ministro Aroldo Cedraz) ;
	b) utilização de Pregão Presencial em vez da modalidade Pregão Eletrônico, com possível descumprimento do art. 1º, §4º, do Decreto 10.024/2019;
	c) termo de referência utilizado no Pregão Presencial 2/2020 (peça 4, p. 14) com especificações que não constam do Termo de Referência presente no site www.plataformamaisbrasil.gov.br (peça 13) com possível infração ao art. 3º, inciso XI, item 1, do Decreto 10.024, de 20/9/2019.
DO PERIGO DA DEMORA E INEFICÁCIA DA DECISÃO DE MÉRITO
12	O Pregão Presencial 2/2020, foi realizado pela P. M. de Colinas do Sul/GO em 6/3/2020, conforme Ata de Julgamento à peça 3, e declarada vencedora a empresa BAMAQ S/A Bandeirantes Máquinas e Equipamentos (peça 3) . Não consta dos autos os termos de homologação e adjudicação relativos à licitação.
13.	O item 10 do Edital consigna que a entrega do equipamento deverá se dar "no prazo máximo de trinta dias, contados da efetiva entrega da "Autorização de Fornecimento" e com a efetiva apresentação da Nota de Empenho". Assim, tendo em vista que já decorreram quase quarenta dias desde o julgamento da licitação, tem-se que eventual demora na prolação do provimento acautelatório poderá resultar na ineficácia de ulterior decisão de mérito, visto que o faturamento e a entrega do equipamento poderão se concretizar no interregno. Outra consequência é que poderá ser concretizada a aquisição do equipamento que foi licitado com as especificações em exame, mesmo que o TCU, no exame do mérito desta Representação, as entenda irregulares.
14.	De outra parte, verifica-se que a adoção da medida cautelar não configura perigo da demora reverso, visto não haver risco à Administração ou a direitos subjetivos de terceiros.
15.	Consoante o art. 276 do Regimento Interno/TCU, o Relator poderá, em caso de urgência, de fundado receio de grave lesão ao Erário, ao interesse público, ou de risco de ineficácia da decisão de mérito, de ofício ou mediante provocação, adotar medida cautelar, sem a oitiva prévia da entidade, determinando a suspensão do procedimento impugnado, até que o Tribunal julgue o mérito da questão. Tal providência deverá ser adotada quando presentes os pressupostos da plausibilidade jurídica e do perigo da demora. 	Analisando os elementos apresentados pelo representante, verifica-se que há, nos autos, os pressupostos acima mencionados.
16.	Pesquisa realizada no Siconv revelou que ainda não houve repasse dos recursos previstos no Convênio 886020/2019 (peça 15) . Assim, 	proporemos seja expedida determinação à Sudeco para que não repasse à P. M. de Colinas do Sul/GO o valor de R$ 350.000,00, à conta do Convênio 886020/2019, até o julgamento do mérito desta Representação pelo TCU.
CONCLUSÃO
17.	A presente Representação poderá ser conhecida, por preencher os requisitos previstos nos artigos 235, caput, e 237, inciso VI, do Regimento Interno do TCU (itens 1-5) .
17.1.	No que tange à necessidade de medida cautelar, inaudita altera pars, entende-se que tal medida deve ser adotada por estarem presentes nos autos os requisitos da plausibilidade jurídica e do perigo da demora, bem assim por não se ter configurado o perigo da demora ao reverso, capaz de trazer prejuízos significativos ao órgão ou a terceiros (itens 6-14) .
17.2.	A cautelar ora proposta deve ser adotada sem a oitiva prévia da entidade, prevista no art. 276, § 2º, do Regimento Interno/TCU, tendo em vista a possibilidade de vir a ser faturada e entregue a pá carregadeira objeto do Pregão Presencial 2/2020, no interregno de tempo entre a realização de tal medida saneadora e a prolação de ato decisório pelo Tribunal, em prejuízo à eficácia da ação de controle (item 15) .
17.3.	Propor-se-á determinação à Sudeco para que não repasse à P. M. de Colinas do Sul/GO o valor de R$ 350.000,00, à conta do Convênio 886020/2019, até o julgamento do mérito desta Representação pelo TCU (item 16) .
PROPOSTA DE ENCAMINHAMENTO
18.	Ante o exposto, submete-se o presente processo à consideração superior, propondo:
18.1.	Conhecer da presente Representação, satisfeitos os requisitos de admissibilidade previstos no art. 235 do Regimento Interno deste Tribunal e no art. 103, § 1º da Resolução - TCU 259/2014 c/c o art. 113, § 1º, da Lei 8.666/1993;
18.2.	Determinar, cautelarmente, nos termos do art. 276, caput, do Regimento Interno do TCU à Prefeitura Municipal de Colinas do Sul/GO, que suspenda a aquisição da pá carregadeira, objeto licitado por meio do Pregão Presencial 2/2020 cujo vencedor declarado foi a empresa BAMAQ S/A Bandeirantes Máquinas e Equipamentos (CNPJ 18.209.965/0001-54) , no valor de R$ 330.000,00, até que o Tribunal se manifeste quanto ao mérito da presente Representação;
18.3.	Determinar, nos termos nos termos do art. 276, § 3º, do Regimento Interno/TCU, a oitiva da Prefeitura Municipal de Colinas do Sul/GO, para apresentar justificativas, em até quinze dias, acerca dos seguintes fatos:
	a) inserção, no Termo de Referência referente ao Pregão Presencial 2/2020, para aquisição de pá carregadeira, de exigências de "rotação nominal mínima de 2.350 RPM" e "motor próprio do fabricante", sem respaldo em elementos técnicos ou de desempenho operacional, incorrendo em restrição à competitividade na licitação, impedindo a participação de um maior número de licitantes no mencionado certame;
	b) utilização de Pregão Presencial em vez da modalidade Pregão Eletrônico no certame licitatório 2/2020.
18.4.	Diligenciar, nos termos do art. 157 do Regimento Interno do TCU, à Prefeitura Municipal de Colinas do Sul/GO, para que encaminhe, no prazo de quinze dias a este Tribunal, cópia completa, preferencialmente em meio magnético, do processo do Pregão Presencial 2/2020;
18.5.	Determinar, nos termos do art. 250, inciso V, do Regimento Interno/TCU, a oitiva da empresa BAMAQ S/A Bandeirantes Máquinas e Equipamentos (CNPJ 18.209.965/0001-54) , na qualidade de vencedora do Pregão Presencial 2/2020, para que, se assim o desejar, manifeste-se sobre os fatos apurados neste processo;
18.6.		Determinar à Superintendência do Desenvolvimento do Centro-Oeste (Sudeco) , com fundamento no art. 157 do Regimento Interno do TCU, que se abstenha de repassar à Prefeitura Municipal de Colinas do Sul/GO, recursos financeiros no valor de R$ 350.000,00, no âmbito do Convênio 886020/2019 (no Siconv está registrado 896020/2019) , até que o Tribunal se manifeste quanto ao mérito da presente Representação;
18.7.	Encaminhar à P. M. de Colinas do Sul/GO e à empresa BAMAQ S/A Bandeirantes Máquinas e Equipamentos (CNPJ 18.209.965/0001-54) , cópia da peça 1 e desta instrução como subsídio às suas manifestações."
12.	Contextualizado o assunto sob decisão, passo aos fundamentos que penso necessários.
13.	Quanto à exigência de "motor próprio do fabricante", a representante conta com o amparo do Acórdão 214/2020-TCU-Plenário, que, em situação análoga, julgou no mérito irregular tal condição editalícia na aquisição de pá carregadeira.
14.	Naquela ocasião, embora a empresa vencedora da licitação tenha colocado argumentos parecidos com os da Prefeitura Municipal de Colinas do Sul/GO, verificados na resposta à impugnação do edital agora em questão, a respeito, por exemplo, de suposta maior facilidade na manutenção do equipamento, o fato é que o Tribunal replicou que não havia evidências técnicas para a justificativa.
15.	Do mesmo modo, não vejo em que grau um motor próprio possa proporcionar funcionamento mais harmônico, conforme sugerido pela prefeitura, se o projetista de determinada máquina certamente considera o tipo da motorização que será utilizada, a fim de extrair a máxima eficiência do conjunto.
16.	No que concerne à exigência de motor com "rotação nominal mínima de 2.350 rpm", mais uma vez falta explicação técnica para o requisito.
17.	Da forma que está redigida a cláusula, é dado a entender que se procura um motor cuja potência máxima seja atingida na maior rotação possível. Tal característica é importante para um automóvel, quando se deseja um motor elástico, que favorece a retomada de velocidade sem mudança de marchas. Não faz sentido para uma pá escavadeira, que trabalha com pequenos movimentos e dentro de poucas distâncias.
18.	Aliás, por consistir num equipamento de força, cabível seria o estabelecimento, no edital, de algum parâmetro relativo ao torque. Contudo, nada foi disposto a respeito dessa variável no Pregão Presencial 2/2020.
19.	Por outro aspecto, chama a atenção a semelhança entre o requisito do edital e os dados técnicos da pá carregadeira New Holland modelo 12D EVO (NEF6 TIER 3) , que restou como a máquina a ser fornecida à Prefeitura Municipal de Colinas do Sul/GO. Enquanto o edital exigiu potência bruta mínima de 128 HP a uma rotação mínima de 2.350 rpm, o equipamento da marca New Holland possui potência bruta de 130 HP (apenas 2 HP a mais que o exigido) a uma rotação de exatos 2.350 rpm (no limite do exigido) . (peça 5) 
20.	Já o equipamento oferecido pela representante, da marca LiuGong, embora não haja nos autos identificação do modelo, tudo indica, de acordo com a página da CBMaq na internet, ser o 835H, que tem potência bruta de 160 HP à rotação de 2.200 rpm. Os outros dois modelos comercializados pela CBMaq ou estão muito acima ou muito abaixo das especificações do edital. (https://liugong.cbmaq.com.br/maquinas-cbmaq/pa-carregadeira-liugong-835h/#1550XXX.623436-XX56424c-e3bd) 
21.	Conquanto seja teoricamente razoável a tese da representante de que há menor consumo de combustível quando a potência máxima é alcançada em rotação menor, isso seria aceitável numa comparação entre máquinas equivalentes em força. Ocorre que o equipamento da LiuGong tem 30 HP a mais do que o da New Holland, o que, se lhe confere a vantagem de maior força, pode lhe fazer desvantajoso no consumo.
22.	Em todo caso, mantenho o meu posicionamento de que a exigência de motor com "rotação nominal mínima de 2.350 rpm" é discutível e não foi justificada no pregão.
23.	Pondero, ademais, que efetivamente não houve concorrência no Pregão Presencial 2/2020, provavelmente em função das exigências restritivas. De fato, só duas empresas participaram, sendo uma delas a ora representante, que de antemão já sabia que o seu equipamento não atendia às condições do edital. Portanto, apenas a proposta da BAMaq S/A Bandeirantes Máquinas e Equipamentos foi levada adiante, com o preço de R$ 351.000,00, com redução negociada para R$ 330.000,00. O preço proposto pela representante era de R$ 293.500,00.
24.	Cabe ainda incluir como irregularidade o uso do pregão na modalidade presencial, em vez de eletrônica, com infringência do art. 1º, §§ 1º e 3º, do Decreto 10.024/2019, visto que se tratou de aquisição de bem comum, de simples especificação e que encontra larga oferta no mercado.
25.	Por fim, é preciso que a prefeitura esclareça a discordância entre o termo de referência do pregão e aquele inserido na Plataforma Mais Brasil, com possível desatendimento do art. 3º, inciso XI, item 1, do Decreto 10.024/2019.
26.	Sendo assim, concluo que está presente a plausibilidade do direito no sentido da adoção da medida cautelar.
27.	Igualmente, o perigo na demora advém do fato de já haver sido definida a empresa vencedora do certame, não obstante ainda não ter contrato assinado, pelo que se pode constatar na página da Prefeitura Municipal de Colinas do Sul/GO na internet (http://acessoainformacao.colinasdosul.go.gov.br/informacao/contratos) . Por outro lado, não consta que a contratação seja para atendimento de serviço emergencial, afastando o perigo na demora reverso.
28.	Observo que a Sudeco, como órgão federal convenente, ainda não repassou os recursos à prefeitura, sendo prudente determinar-lhe que aguarde o desfecho do presente processo, tal como proposto pela unidade técnica.
29.	Diante do exposto, acolho as propostas da unidade técnica e decido:
29.1.	conhecer da presente representação, satisfeitos os requisitos de admissibilidade previstos no art. 235 do Regimento Interno deste Tribunal e no art. 103, § 1º, da Resolução TCU 259/2014 c/c o art. 113, § 1º, da Lei 8.666/1993;
29.2.	determinar, cautelarmente, nos termos do art. 276, caput, do Regimento Interno do TCU, à Prefeitura Municipal de Colinas do Sul/GO que suspenda a aquisição da pá carregadeira mediante uso de recursos federais, objeto licitado por meio do Pregão Presencial 2/2020, cujo vencedor declarado foi a empresa BAMaq S/A Bandeirantes Máquinas e Equipamentos (CNPJ 18.209.965/0001-54) , até que o Tribunal se manifeste quanto ao mérito da presente representação;
29.3.	determinar, nos termos nos termos do art. 276, § 3º, do Regimento Interno/TCU, a oitiva da Prefeitura Municipal de Colinas do Sul/GO, para apresentar justificativas, em até quinze dias, acerca dos seguintes fatos:
	a) inserção, no Termo de Referência do Pregão Presencial 2/2020, para aquisição de pá carregadeira, de exigências de "rotação nominal mínima de 2.350 rpm" e "motor próprio do fabricante", sem respaldo em elementos técnicos ou de desempenho operacional, incorrendo em restrição à competitividade na licitação e impedindo a participação de maior número de licitantes no certame;
	b) utilização de pregão presencial em vez da modalidade pregão eletrônico no Certame Licitatório 2/2020;
	c) termo de referência utilizado no Pregão Presencial 2/2020 (peça 4, p. 14) com especificações que não constam do termo de referência presente em www.plataformamaisbrasil.gov.br (peça 13) , com possível infração ao art. 3º, inciso XI, item 1, do Decreto 10.024/2019;
29.4.	diligenciar, nos termos do art. 157 do Regimento Interno do TCU, a Prefeitura Municipal de Colinas do Sul/GO, para que encaminhe a este Tribunal, no prazo de quinze dias, cópia completa, preferencialmente em meio magnético, do processo administrativo do Pregão Presencial 2/2020;
29.5.	determinar, nos termos do art. 250, inciso V, do Regimento Interno do TCU, a oitiva da empresa BAMaq S/A Bandeirantes Máquinas e Equipamentos (CNPJ 18.209.965/0001-54) , na qualidade de vencedora do Pregão Presencial 2/2020, para que, se assim desejar, manifestar-se sobre os fatos apurados neste processo;
29.6.	determinar à Superintendência do Desenvolvimento do Centro-Oeste (Sudeco) , com fundamento no art. 157 do Regimento Interno do TCU, que se abstenha de repassar à Prefeitura Municipal de Colinas do Sul/GO recursos financeiros, no valor de R$ 350.000,00, no âmbito do Convênio 886020/2019 (no Siconv está registrado 896020/2019) , até que o Tribunal se manifeste quanto ao mérito da presente representação;
29.7.	encaminhar à Prefeitura. Municipal de Colinas do Sul/GO e à empresa BAMaq S/A Bandeirantes Máquinas e Equipamentos (CNPJ 18.209.965/0001-54) cópia da peça 1, da instrução da unidade técnica e deste despacho, para subsídio às suas manifestações."
É o relatório.

Daniel Fernando Jesus da Silva (004.810.225-38), representando a CBMaq - Companhia Brasileira de Máquinas Ltda.

Não atuou.

REPRESENTAÇÃO. PREGÃO PRESENCIAL PARA AQUISIÇÃO DE PÁ CARREGADEIRA. PREVISÃO DE USO DE RECURSOS FEDERAIS. EXIGÊNCIAS APARENTEMENTE RESTRITIVAS À COMPETIÇÃO. POSSÍVEL INADEQUAÇÃO DO PREGÃO NA FORMA PRESENCIAL. CONTRATO AINDA NÃO ASSINADO. RECURSOS FEDERAIS AINDA NÃO REPASSADOS. CONHECIMENTO. PERICULUM IN MORA E FUMUS BONI IURIS. CONCESSÃO DE MEDIDA CAUTELAR INAUDITA ALTERA PARS.

REPRESENTAÇÃO (REPR)

Em observância ao art. 276, § 1º, do Regimento Interno do TCU, submeto ao referendo do Plenário a medida cautelar por mim deferida em representação de empresa participante do Pregão Presencial 2/2020, pelo qual a Prefeitura Municipal de Colinas do Sul/GO pretende adquirir uma "pá carregadeira", com a aplicação de recursos federais a serem transferidos por meio de convênio com a Superintendência do Desenvolvimento do Centro-Oeste (Sudeco) .
2.	Conforme o teor do despacho que transcrevi no relatório precedente, considerei, prima facie, potencialmente restritivas à disputa licitatória e tecnicamente injustificadas duas exigências constantes do edital, relativas à necessidade de que o motor fosse do próprio fabricante da pá carregadeira e que tivesse rotação nominal mínima de 2.350 rpm. Inclusive, a primeira das exigências já foi caracterizada, no mérito, como irregular por este Tribunal, quando examinou a aquisição do mesmo tipo de equipamento por outo município do estado de Goiás (Acórdão 214/2020-TCU-Plenário) .
3.	Aos pontos indicados pela representante, a unidade técnica acrescentou outras duas possíveis falhas, referentes à opção pelo pregão presencial, em vez do eletrônico, que é de regra, e à falta de detalhamento do termo de referência no Siconv. Assinalo que, juntadas as duas exigências inerentes ao motor da máquina com o uso do pregão presencial, o resultado pode ter sido o afastamento de um número significativo de concorrentes, tanto que, na realidade, só uma empresa considerada apta se apresentou no certame.
4.	Presente, assim, o requisito da plausibilidade do direito alegado, também verifiquei existir o perigo na demora, como complemento à decisão de conceder a medida cautelar, uma vez que, já com a definição da empresa vencedora da licitação, o contrato pode estar em vias de ser assinado. Ademais, ainda há tempo de se resguardar o próprio repasse dos recursos federais.
5.	Por conseguinte, a cautelar foi no sentido de suspender a aquisição decorrente do Pregão Presencial 2/2020 da Prefeitura Municipal de Colinas do Sul/GO, com as consequentes oitivas e diligências, bem como determinação à Sudeco para que se abstenha de transferir valores no âmbito do convênio com aquele município.
	Diante do exposto, voto por que o Tribunal adote o acórdão que ora submeto a este Colegiado.
TCU, Sala das Sessões Ministro Luciano Brandão Alves de Souza, em 29 de abril de 2020.
Ministro VITAL DO RÊGO 
Relator